【裁判字號】    98,訴,1078
【裁判日期】    990303
【裁判案由】    妨害風化
【裁判全文】
臺灣高雄地方法院刑事判決              98年度訴字第1078號
公  訴  人  臺灣高雄地方法院檢察署檢察官
被      告  丙○○
            壬○○
            丁○○
            乙○○
            甲○○
            癸○○
上二人共同
選任辯護人  徐萍萍律師
上列被告因妨害風化案件，經檢察官提起公訴（98年度偵字第74
6號），本院判決如下：
    主  文
丙○○、壬○○、丁○○、乙○○、甲○○共同犯圖利容留性交
罪，丙○○處有期徒刑陸月，壬○○處有期徒刑肆月，甲○○處
有期徒刑參月，丁○○、乙○○各處有期徒刑貳月，如易科罰金
，均以新臺幣壹仟元折算壹日，扣案之臨檢燈遙控器伍個、營業
日報表參張、小姐坐檯管製表壹張，均沒收。
癸○○無罪。
    事  實
一、丙○○與壬○○、乙○○、李戌連、丁○○共同基於意圖使
    女子與男客為性交、猥褻之行為而媒介、容留以營利之犯意
    聯絡，由丙○○在高雄市前鎮區○○○路1 號經營「欣欣卡
    拉OK小吃部」（以下簡稱欣欣小吃部），並雇用壬○○在店
    內負責櫃臺會計、經手店內營收之工作，乙○○負責記載小
    姐坐檯管制表以及替客人點菜、拿酒、茶水及毛巾等物品，
    甲○○負責接待客人及清潔包廂，丁○○負責在廚房炒菜並
    將菜餚送至包廂以及接待客人等工作，另雇用不知情之癸○○負責倒垃圾。其消費方式為每位男客以3 小時為單位，應
    付新臺幣（下同）300 元，每位小姐坐檯另加300 至500 元
    不等，每位小姐秀舞1 首歌另加500 元，性交易則由小姐自
    行與男客議價，不另計包廂費用。於民國97年12月24日晚間
    7 時30分許，男客庚○○、戊○○、己○○前往欣欣小吃部
    消費，由甲○○負責接待並引領進入15號包廂，並安排服務
    小姐王少芬、陳春香、彭慧華、李雲、辛○○等人（以上5
    人由檢察官另為不起訴處分）進入15號包廂坐檯，並從事脫
    衣秀舞、供男客撫摸胸部及下體之猥褻行為，辛○○並對戊○○進行以口含住生殖器之性交行為，乙○○並將15號包廂
    男客之消費項目、坐檯小姐之花名記載於小姐坐檯管制表上
    ，之後庚○○與彭慧華、己○○與王少芬各前往16號、5 號
    包廂以從事性交易，己○○並已著手於撫摸王少芬胸部之猥
    褻行為，庚○○則因價錢談不攏而未進行性交易。又於同日
    晚間9 時許，男客葉光進亦前往欣欣小吃部消費，由丁○○
    負責接待並引領進入7 號包廂，由服務小姐吳美惠（由檢察
    官另為不起訴處分）至7 號包廂坐檯，期間吳美惠並與葉光
    進從事以陰莖插入陰道之性交行為。嗣於同日晚間9 時30分
    許，在外埋伏之員警即持搜索票進入上址搜索而查獲，並扣
    得臨檢燈遙控器5 個、現金9,900 元、營業日報表3 張、營
    業稅繳款書1 張、小姐坐檯管製表1 張、支票存款送款簿1
    本。
二、案經高雄縣政府警察局前鎮分局移送臺灣高雄地方法院檢察
    署檢察官偵查起訴。
    理  由
壹、證據能力部分：
一、按被告以外之人於審判外之言詞或書面陳述，除法律有規定
    者外，不得作為證據，刑事訴訟法第159 條第1 項定有明文
    。又被告以外之人於檢察事務官、司法警察官或司法警察調
    查中所為之陳述，與審判中不符時，其先前之陳述具有較可
    信之特別情況，且為證明犯罪事實存否所必要者，得為證據
    ，同法第159 條之2 亦有規定。查證人辛○○、戊○○、己○○於警詢之陳述，屬被告以外之人於審判外所為之陳述，
    被告之辯護人亦就其等在警詢中所為之證詞爭執無證據能力
    ，而其等於警詢證述有關欣欣小吃部是否有經營脫衣陪酒、
    猥褻及性交等性交易服務，以及當天現場是否有小姐與男客
    從事上開行為乙節，與其等於審判中之陳述並非完全一致，
    亦有稱「忘記了」、「沒印象」等語。惟查：
(一)雖證人辛○○於審理時係陳稱：伊當時是在欣欣小吃部包廂
    內製作筆錄，當時我喝醉了，所以警察態度不太好，很兇，
    他自己打一打就叫我承認，當時我會感到害怕云云，然觀諸
    當天在現場時，證人辛○○係第一個接受員警詢問之人，此
    見員警就與本案相關之人所製作之筆錄上所載詢問時間、地
    點欄即可知悉，故有關欣欣小吃部之經營模式、小姐獲取薪
    資之方式、當天男客戊○○等人前往消費之內容、過程等細
    節，若非證人辛○○主動陳述，則負責詢問之員警顯無從得
    悉，參以證人戊○○當天就其前往消費之內容、過程等細節
    所為之陳述，與辛○○上開陳述相符，足見員警確實係依照
    辛○○陳述之內容而將之記載於筆錄，並非員警事先做完筆
    錄後要求辛○○承認，又辛○○當時既能清楚陳述上開細節
    ，可見其當時意識仍然清楚，並無其所稱已酒醉之情形，且
    其警詢陳述，係經警員先告知得行使之權利，而經其表示不
    需要請辯護人或待其親友到場後始開始詢問，而並採一問一
    答之方式為之，於製作完畢後復經證人閱覽筆錄無訛，再簽
    名按捺指印完成，嗣後於檢察官內勤訊問時，亦未對檢察官
    表示其在警詢時員警曾對其施加不當壓力，由此益證證人辛○○於警詢時之陳述係出於其自由意識所為，故辛○○於審
    判中所為上開非任意性陳述之情，顯非真實，應認證人辛○○於警詢時之陳述，因距離本案案發時甚近，記憶較清晰，
    且係未受被告等人左右而出於自然之陳述，其嗣後於審判中
    之證言，或因考量其與被告等人之關係，致事後昧於人情故
    為有利於被告等人之證詞，即非無可能。是以，證人辛○○
    先前警詢中之證述，具有較為可信之特別情況，且為證明本
    案被告之犯罪事實存否所必要，依前揭規定旨意，應認具有
    證據能力。
(二)證人戊○○、己○○於警詢陳述，係由警員先告知得行使之
    權利，而經其等表示不需要請辯護人或通知親友到場後始開
    始詢問，並採一問一答之方式，由警員先詢問相關案情，證
    人一一陳述後，始經記載於調查筆錄，於製作完畢後復經證
    人閱覽筆錄無訛，再簽名按捺指印完成，其等於警詢供述較
    少權衡利害得失或受他人干預，復參諸證人戊○○、己○○
    在案發時所處之環境，其能認知被告之行為內容，員警於現
    場製作筆錄時，距案發時間甚近，理當記憶清晰，且證人戊○○於本院審理時亦證稱其對於案發當天小姐、服務員的臉
    孔以及有無脫衣陪酒等情已無印象，益證其於警詢中陳述時
    之記憶較為清楚，是證人戊○○、己○○均係依憑個人知覺
    經驗所為之指訴，亦非出於不當之暗示，並未違背通常一般
    日常生活經驗之法則，應認其等警詢筆錄內容係根據其等陳
    述之內容所記載，則該筆錄內容之公正客觀性即無由質疑，
    且證人戊○○、己○○於本院審理時到庭作證時，或因時隔
    日久記憶模糊致未能清楚陳述之情形，然並未爭執其等警詢
    筆錄製作過程有何違法、不當之處，其等警詢所述確係出於
    其自由意志，並無警方誘導等違法取供情事，應認具有較可
    信之特別情況。又其於警詢中所為證述，基於發見真實之需
    求，且與本案有重要關係，為證明犯罪事實之存否所必要，
    故證人戊○○、己○○於警詢之陳述，本院認符合同法第15
    9 條之2 之情形，均有證據能力。
二、按被告以外之人於審判中有傳喚不到之情形者，其於檢察事
    務官、司法警察官或司法警察調查中所為之陳述，經證明具
    有可信之特別情況，且為證明犯罪事實之存否所必要者，得
    為證據，刑事訴訟法第159 條之3 第3 款定有明文。經查，
    證人庚○○經本院合法通知應於98年12月1 日、98年1 月12
    日到庭作證，其無正當理由未到庭，且執行拘提亦無著，有
    本院送達證書3 紙（見本院訴字卷第39、61、62頁）、拘提
    報告書2 份（見本院訴字卷第73、173 、174 頁），顯有傳
    喚不到之情形。又證人庚○○於警詢之陳述，警員先告知得
    行使之權利，經其表示不需要請辯護人或通知親友到場後始
    開始詢問，並以一問一答之方式，將詢問內容記載於調查筆
    錄，於製作完畢後復經證人閱覽筆錄無訛後，予以簽名按捺
    指印，其於警詢供述較少權衡利害得失或受他人干預，且參
    以證人庚○○在案發時所處之環境，當能認知被告之行為內
    容，員警於現場製作筆錄時，距案發時間甚近，理當記憶清
    晰，是其係依憑個人知覺經驗所為之指訴，而非出於不當之
    暗示，且未違背通常一般日常生活經驗之法則，應認其警詢
    筆錄內容係根據其自由意志下之陳述內容而記載，應認具有
    較可信之特別情況。又其於警詢中所為證述，基於發見真實
    之需求，且與本案有重要關係，為證明犯罪事實之存否所必
    要，故證人庚○○於警詢之陳述，本院認符合上開法條所定
    之情形，自有證據能力。
三、又關於證人葉光進於警詢所為之供陳，核屬被告以外之人於
    審判外所為之陳述，被告之辯護人復已就證人葉光進在警詢
    中所為之證詞爭執無證據能力，即不同意引為證據方法，依
    同法第159 條第1 項規定，應認證人葉光進在警詢時所言，
    無證據能力，但仍得憑以彈劾本案各該積極證據之證明力。
四、再按被告以外之人於審判外之陳述，雖不符合同法第159 條
    之1 至第159 條之4 之規定，但經當事人於審判程序同意作
    為證據，法院審酌該言詞陳述或書面陳述作成時之情況，認
    為適當者，亦得為證據。當事人、代理人或辯護人於法院調
    查證據時，知有第159 條第1 項不得為證據之情形，而未於
    言詞辯論終結前聲明異議者，視為有前項之同意，刑事訴訟
    法第159 條第1 項及第159 條之5 分別定有明文。查本判決
    下列所引用之各該被告以外之人於審判外之陳述，雖均屬傳
    聞證據，惟均經檢察官、被告及辯護人於法院準備程序及審
    判期日中表示無意見，而不予爭執，且迄至言詞辯論終結前
    亦未再聲明異議，本院審酌此等證據資料製作時之情況，尚
    無違法不當及證明力明顯過低之瑕疵，亦認為以之作為證據
    應屬適當，故揆諸前開規定，應認前揭證據資料均例外有證
    據能力。
貳、被告丙○○、壬○○、乙○○、李戌連、丁○○有罪部分：
一、訊據被告丙○○、壬○○、乙○○、李戌連、丁○○固對於
    丙○○係欣欣小吃部之負責人，壬○○受雇在店內負責櫃台
    會計之工作，乙○○負責記載小姐坐檯管制表以及替客人點
    菜、拿酒、茶水及毛巾等物品，甲○○負責清潔包箱，丁○○則負責在廚房炒菜、送菜餚至包廂等工作，店內消費方式
    為每位客人收取人頭費用300 元，每位小姐坐檯另加300 至
    500 元不等，不另計包廂費用；男客戊○○、庚○○、己○○於上揭時間前往店內消費，並由服務小姐王少芬、陳春香
    、彭慧華、李雲、辛○○在15號包廂坐檯，之後辛○○對戊○○進行以口含住生殖器之性交行為，之後己○○與王少芬
    移至16號包廂，庚○○與彭慧華則移至5 號包廂，而男客葉
    光進於上揭時間前往店內消費，並在7 號包廂內由服務小姐
    吳美惠坐檯，嗣經警執行搜索，並扣得上開物品等情供承不
    諱，惟均矢口否認有何意圖使女子與男客為性交、猥褻之行
    為而媒介、容留以營利之犯行，被告丙○○辯稱：伊有告知
    店內小姐不得從事性交易等違法行為，且案發當天伊不在現
    場，故對於店內發生何事均不知情，被告壬○○、乙○○、
    丁○○則均辯稱：伊並無接待客人以及為客人介紹店內消費
    方式，且伊對於店內小姐有無從事脫衣陪酒或與男客為性交
    易一事並不知情云云，被告甲○○亦辯稱：伊當時在睡覺，
    自無接待客人以及為客人介紹店內消費方式之可能，伊對於
    店內小姐有無從事脫衣陪酒或與男客為性交易一事不知情云
    云，被告甲○○之辯護人則為其辯護：甲○○僅在欣欣小吃
    部從事打掃工作，故丙○○才將遙控器交付予甲○○使用，
    甲○○對於辛○○等人與客人在包廂內做何事無由知悉，且
    當天係證人戊○○指明要辛○○服務，無庸甲○○引領至包
    廂並介紹消費方式等語。
二、經查：
(一)被告丙○○為欣欣小吃部之負責人，被告壬○○負責櫃台會
    計之工作，乙○○負責記載小姐坐檯管制表以及替客人點菜
    、拿酒、茶水及毛巾等物品，甲○○負責清潔包廂，丁○○
    則負責在廚房炒菜、送菜餚至包廂等工作，而店內消費方式
    為每位客人收取人頭費用300 元，每位小姐坐檯另加300 至
    500 元不等，而戊○○、庚○○、己○○於上揭時間前往店
    內消費，由王少芬、陳春香、彭慧華、李雲、辛○○在15號
    包廂坐檯為，辛○○有從事脫衣秀舞以及為戊○○進行口交
    之行為，之後庚○○與彭慧華移至16號包廂、己○○與王少
    芬則前往5 號包廂，另葉光進隨後亦前往消費，並在7 號包
    廂內由吳美惠坐檯，嗣經警搜索後，當場扣得上開物品之事
    實，均為被告丙○○、壬○○、乙○○、甲○○、丁○○所
    是認，核與證人戊○○、庚○○、己○○、葉光進、王少芬
    、陳春香、彭慧華、李雲、辛○○等人於警詢時所為證述大
    致相符，並有高雄市政府警察局督察室維新小組搜索扣押筆
    錄、扣押物品目錄表各1 份、現場蒐證照片20張附卷可證（
    見警卷第56至58、60、79至82頁），此部分事實，可資認定
    。
(二)證人戊○○於警詢時證述：員警查獲當天，我與辛○○正在
    15號包廂內全身赤裸從事為性交易，當天我與己○○、庚○○進入該店，是由甲○○帶我們到15包廂，並安排辛○○、
    陳春香、彭慧華、李雲、王少芬等5 人進入包廂為我們服務
    ，我們是先唱歌、喝酒、聊天，約1 小時後女服務生即播放
    舞曲，除彭慧華外之其他4 名女服務生即隨著舞曲脫掉上衣
    ，上空裸露雙乳供我們觀賞，並坐在我們身上磨蹭，任由我
    們撫摸身體及雙乳，之後己○○帶王少芬，而庚○○帶彭慧
    華離開包廂至其他包廂從事性交易，只剩我與辛○○在包廂
    內，這時我與辛○○均將衣服脫光全身赤裸，由辛○○幫我
    口交至生殖器勃起，尚未射精即遭警方查獲，該店消費是每
    人180 分鐘300 元，每位小姐坐檯費另加500 元，秀舞小姐
    每秀一首另給每位小姐500 元，與小姐性交易則另與小姐議
    價，我與辛○○的性交易代價是1,500 元等語明確（見警卷
    第38至40頁）；於偵查中亦證述：當天店內小姐有在15號包
    廂內脫衣秀舞，我並與其中一名小姐即辛○○上開包廂內進
    行口交之性交易，我們進去後是甲○○來接待並告知我們消
    費方式，她說一人3 小時要500 元，每個小姐坐檯費700 元
    ，性交易要看小姐怎麼算，當天本來有5 個小姐進來包廂跳
    舞，其中只有辛○○有脫衣，其他只是秀舞，後來李雲、彭
    慧華離開，留下來的小姐都有讓我們摸胸部及下體，脫衣秀
    舞之後，庚○○及己○○將小姐帶到別的包廂等語（偵查卷
    第79至81頁）。依證人戊○○上開證詞，戊○○對於其與己○○、庚○○於上揭時間前往欣欣小吃消費，由被告甲○○
    出面接待引領至15號包廂，並安排小姐前往15號包廂，在15
    號包廂內確實有小姐脫衣秀舞，並供其等撫摸身體，之後庚○○及己○○有將小姐帶到別的包廂從事性交易，而戊○○
    與辛○○則在15號包廂內為口交行為等重要情節，先後供述
    均屬一致，雖其對於小姐坐檯費用多少、除辛○○之外，其
    他小姐有無脫衣以及留在包廂內供戊○○、己○○、庚○○
    撫摸身體之小姐究係4 人或3 人等細節有所出入，然因人之
    記憶力隨時間減退乃係常情，上開不一致之處乃因證人戊○○對部分事實記憶欠明確所致，惟其對於上開基本事實之陳
    述既均一致而與真實性無礙，仍非不得予以採信，復參諸證
    人戊○○在案發時所處之環境，其能認知被告之行為內容，
    員警於現場製作筆錄時，距案發時間甚近，相較於98年3 月
    17日檢察官訊問時，理當記憶更為清晰，本院認戊○○關於
    上開細節不一致之處，仍以其在警詢中所為較貼近真實；且
    參以證人戊○○僅為前往欣欣小吃部消費之顧客，與被告丙○○等人既不相識，彼此間亦無仇隙，實無設詞誣陷被告等
    人之動機；又涉足風化場並從事性交易而遭警方查獲，非屬
    名譽之事，苟證人戊○○確無與店內小姐為上開猥褻、性交
    之情事，自無須為前開證述。再者，上開消費過程及內容，
    復經證人己○○、庚○○於警詢時證述明確，且互核相符，
    益證戊○○上開警詢及偵查中所為證詞與事實相符，應堪採
    信。另戊○○在本院審理時證稱：97年12月24日當天晚上我
    有去欣欣小吃部，有請小姐作陪，小姐是由店裡服務生安排
    之後才進到包廂的，我忘記當天安排小姐的服務生是何人，
    在安排的過程中，服務生最基本就是介紹小姐坐檯費、店裡
    消費、酒類價錢，此外並無向我說明或介紹什麼，當天在包
    廂內小姐有跳舞，但沒有脫衣，至於為何照片顯示小姐與我
    都有脫衣，我不知道如何回答，（經提示警詢筆錄）在警詢
    時我說小姐有脫衣秀舞，是有這回事，但我現在已經沒印象
    了，當天有做半套，說好價錢是1,500 元是裡面小姐說的，
    當時己○○、庚○○也在場，我還各拿1,500 元給己○○、
    庚○○，讓他們帶小姐到其他包廂做半套等語（見本院訴字
    卷第119 至128 頁），雖其對於當天小姐有無脫衣秀舞、接
    待並安排小姐之服務生係何人乙節，均表示忘記、沒印象，
    然觀諸員警查獲當天係將被告及服務小姐等人均安排在光線
    明亮之包廂內命戊○○指認出面接待、安排小姐之人為何人
    （見本院訴字卷第121 、122 頁），戊○○始指認接待、安
    排小姐之人為被告甲○○，當無指認錯誤之可能。是上開欣
    欣小吃部確實有提供小姐脫衣秀舞、供男客撫摸胸部及下體
    之猥褻行為、為男客進行口交之性交行為等性交易服務甚明
    ，而戊○○等人前往店內消費時，係由被告甲○○出面接待
    、引領至包廂，並媒介辛○○等人為戊○○等人服務無誤。
    雖證人辛○○一再證稱當天是戊○○自己指名由辛○○為其
    服務，非經由店內人員安排，然因此部分證述與證人戊○○
    歷次證詞以及己○○、庚○○之證詞均不相符，此部分為本
    院所不採。另佐以當時係晚間7 時30分，已係店內營業時間
    ，店內人員應早已準備妥當，並各司其職，迎接顧客上門，
    當無怠於工作而仍在後方房間睡覺，使自己遭受負責人懲處
    之理，故被告甲○○以上開情詞置辯，顯不可信，而其辯護
    人以上詞辯護，亦無足採。
(三)另證人即男客葉光進於上揭時間前往欣欣小吃部消費，係由
    被告丁○○接待並指示葉光進進入7 號包廂，之後服務小姐
    吳美惠前往7 號包廂內，並與葉光進從事以陰莖插入陰道之
    性交行為完畢，而當天消費包含人頭費用、坐檯費、性交易
    等項目，共計1,600 元，嗣為警查獲等情，業據證人葉光進
    於偵查中證述甚詳（見偵查卷第79至82頁）。而證人葉光進
    僅為前往店內消費之顧客，與被告等人既不相識，彼此間亦
    無仇隙，並無設詞誣陷被告等人之動機，且涉足風化場並從
    事性交易而遭警方查獲，並非名譽之事，倘無上開情事，葉
    光進實無為前開證述之必要，且以其在警詢時所為之陳述彈
    劾上開證詞，亦大致相符，足認其於偵查中所為之證詞與事
    實相符，堪予採信。是上開欣欣小吃部亦有提供小姐與男客
    進行以性器接合之性交行為之性交易服務，且葉光進前往店
    內消費時，係由被告丁○○出面接待並指示其前往7 號包廂
    無誤。故被告丁○○辯稱伊當時在廚房，並未接待、指示葉
    光進前往7 號包廂云云，尚難採信。
(四)雖店內服務小姐辛○○於警詢時陳稱：當時伊有脫衣秀舞，
    我不知道其他4 名坐檯小姐有無脫衣秀舞（見警卷第35頁）
    ；於98年1 月22日檢察官訊問以及本院審理時均表示：當天
    只有伊一人脫衣秀舞云云（見偵查卷第30頁、本院訴字卷第
    92頁）。至於服務小姐王少芬、陳春香、李雲於警詢及偵查
    中均證稱：伊在包廂內並無從事脫衣陪酒或供男客撫摸胸部
    、下體之行為云云，吳美惠亦證述：伊並未於上揭時、地與
    男客葉光進從事性交易云云。然衡諸辛○○、王少芬、陳春
    香、李雲、吳美惠等人本身即為在欣欣小吃部從事脫衣陪酒
    、或與男客為猥褻或性交行為之人，為顧及其與被告等人之
    關係，並逃避社會秩序維護法之裁罰，難免有卸責並迴護被
    告等人之心態存在，故其等所為上開證詞，不足憑信。
(五)被告丙○○、壬○○、乙○○、甲○○、丁○○5 人對於服
    務小姐在店內包廂從事上開脫衣秀舞、供男客撫摸胸部、下
    體之猥褻行為，以及與男客從事口交、以性器接合等性交行
    為均知情，且容許之：
 1、證人辛○○於警詢時明確證稱：我是97年4 月中旬向負責人
    丙○○應徵上班，工作性質是陪客人唱歌喝酒，可以和客人
    隨便玩遊戲，包含脫衣秀舞，店內經營方式依男客需求，有
    暢飲制服店，消費計算方式是每個人頭3 小時30 0元，每個
    坐檯小姐500 元，性服務由小姐與男客議價，酒錢及服務生
    小費另計，另一消費方式為摸摸茶，每個人頭3 小時300 元
    ，每個坐檯小姐500 元，若有性需求，則由小姐與男客自行
    議價，性交易均由小姐獨得，而97年12月24日當天是戊○○
    與其2 位友人進入本店消費，由我和另外4 名小姐在15號包
    廂內坐檯為戊○○等人服務，我們先和客人喝酒、唱歌，約
    1 小時之後，由我點播熱門音樂，並開門向外面店方人員告
    知坐檯小姐要秀舞，留意包廂外狀況，不要讓人進來，我隨
    即脫掉上衣裸露上半身，並脫去內褲僅著短裙，於戊○○面
    前秀舞，我不知道其他4 名坐檯小姐有無脫衣秀舞，但只要
    男客要求就會脫衣秀舞，秀舞結束後，我與戊○○相約進行
    口交，其餘人各自帶開至店內後方小包廂，後來警方搜索時
    在15號包廂當場查獲我與男客戊○○全裸，我正幫戊○○口
    交，公司對於我坐檯為客人做裸露秀舞服務一事知情等語（
    見警卷第34至37頁）；於97年12月25日檢察官訊問時則證述
    ：我當天在店內15號包廂，有全裸為男客戊○○口交，之前
    還有開門向外面的櫃臺或服務人員說，坐檯小姐要秀舞，要
    留意包廂外的狀況，不要讓人進來，因為秀舞是脫光光，剛
    開始是好幾位小姐一起坐檯，秀舞後只留下我與戊○○進行
    口交，我替客人口交之事公司知道等語（見偵查卷第11至13
    頁）。雖辛○○於同日檢察官訊問時隨即改稱其替客人口交
    之事公司不知情云云（見偵查卷第13頁），於本院審理時亦
    證稱其與店內客人跳脫衣舞和性交易，是客人要求的，店裡
    沒有這樣做，老闆丙○○沒有同意，也不知情，並表示其當
    天在包廂內製作筆錄時已喝醉，警察態度不太好，很兇，警
    察先將筆錄製作好就叫其承認，當時其感到害怕云云（見本
    院訴字卷第89至91頁）。惟當時員警對證人辛○○詢問並製
    作筆錄之過程合法，且辛○○於警詢之證詞亦係出於其自由
    意識所為，業經說明如上，故辛○○在未受被告等人左右而
    出於自然陳述之情形下，證稱公司對於其從事脫衣秀舞、為
    客人口交一事均知情，而其後改口稱公司不知情，顯係顧及
    其與被告等人之關係，致事後昧於人情故為有利於被告等人
    之證詞，應認證人辛○○於警詢及偵查中所為關於公司對其
    從事脫衣秀舞、為客人口交一事均知情之證詞為可採。
 2、又被告乙○○自承其工作內容除負責記載小姐坐檯管制表外
    ，尚包含替客人點菜、拿酒、茶水及毛巾等物品，若客人覺
    得服務可以，就給小費，沒有向店家領薪水等語（見警卷第
    18頁、偵查卷第16、51頁、本院訴字卷第142 、143 頁）；
    另被告丁○○則自承其負責在廚房炒菜、送菜餚至包廂等工
    作，客人會給小費，沒有向店家領薪水等語（見警卷第12頁
    、偵查卷第16、49頁）。而服務小姐在店內包廂確有從事上
    開脫衣秀舞、供男客撫摸胸部、下體之猥褻行為，以及與男
    客從事口交、以性器接合等性交行為乙節，業經認定如上。
    依被告乙○○、丁○○之工作內容，其等於男客在包廂內消
    費期間，均須頻繁進出包廂服務男客，並向男客領取小費，
    顯見被告乙○○、丁○○對於包廂內之狀況、服務小姐與男
    客在包廂內從事之活動均可親自見聞，故其等對於服務小姐
    在店內包廂從事上開脫衣秀舞、猥褻及性交行為自無不知情
    之理。故被告乙○○、丁○○辯稱其對於店內小姐有無從事
    脫衣陪酒或與男客為性交易一事不知情云云，無從採信。
 3、被告甲○○供承其工作內容係清掃包廂、收拾酒瓶、酒杯以
    及骯髒的東西，並將裡面的垃圾清理之後包成1 包讓癸○○
    拿去倒等語（見本院訴字卷第141 、142 頁）。而店內服務
    小姐既在包廂內從事脫衣秀舞、供男客撫摸胸部、下體之猥
    褻行為或與男客從事口交、以性器接合等性交行為，包廂內
    勢必會留有使用過之衛生紙、甚至保險套等物品，此觀當時
    員警蒐證時，在5 號包廂內拍攝到1 只保險套置於茶几上即
    可明瞭（見警卷第82頁），被告甲○○之工作內容既係清理
    包廂內之垃圾、骯髒東西，應無可能未曾見過上開物品；再
    者，被告甲○○前因妨害風化案件，經檢察官以96年度偵字
    第17295 號為緩起訴處分，此有上開緩起訴處分書、臺灣高
    等法院被告前案紀錄表1 份附卷可稽（見本院訴字卷第47、
    48、16頁），參以上開案件店家經營方式、小姐之服務內容
    等情節，均與本案相同，難認被告甲○○對於欣欣小吃部之
    經營方式以及店內服務小姐在包廂內與男客從事何種活動不
    知情。故其辯稱對於店內小姐有無從事脫衣陪酒或與男客為
    性交易一事不知情云云，亦不可信。
 4、另據欣欣小吃部店內設備觀之，其中有擺設卡拉OK等供客人
    唱歌之設施之房間有7 間，另房間內僅有1 張茶几、沙發，
    而別無他物，且空間狹小之房間亦有7 間，每間包廂門之觀
    景窗為毛玻璃，無法透視內部，且可自內反鎖，房間內之警
    示燈可正常開、關，而戊○○與辛○○係在15號包廂內遭查
    獲，庚○○與彭慧華在16號包廂內遭查獲，至於己○○及王
    少芬、葉光進與吳美惠各係在僅有茶几及沙發之5 號、7 號
    包廂內遭查獲，有卷附之現場查獲照片可佐（見警卷第79至
    82頁）。衡諸常情，倘欣欣小吃部並未容留店內小姐與不特
    定男客從事脫衣秀舞、供男客撫摸胸部、下體之猥褻行為或
    與男客從事口交、以性器接合等性交行為，實無必要特地裝
    設上開設備，使女服務生與男客得在上鎖之狹小包廂內獨處
    ，而提高服務小姐私下與男客從事性交易之危險，足見此舉
    無非係為拖延開門時間，警示、提醒店內小姐於員警臨檢時
    ，迅速湮滅從事性交易行為之犯罪事證，以逃避員警之查緝
    。再者，男客戊○○、己○○、庚○○當天原係使用15號包
    廂，而在店內包廂係不另計費用之情形下，己○○、庚○○
    竟可隨意與服務小姐佔用5 號、16號包廂，如此豈非排除其
    他光顧該店之客人使用上開包廂之可能性，並使被告甲○○
    須額外清掃上開包廂，進而減少店家獲利、增加店內雇用人
    員之工作量，此與一般開設店面營業之人係以最低成本、追
    求最高利潤為目的之常情不符，就身為負責人之被告丙○○
    以及擔任店內櫃台會計、須負責處理店內營收事項之被告壬○○二人而言，對於上開店內包廂使用狀況實無可能毫不知
    情。又倘若被告丙○○確實有要求店內小姐不得從事性交易
    等違法行為，在被告乙○○、丁○○、甲○○對於包廂內狀
    況均知情之情況下，服務小姐豈敢明目張膽在包廂內從事脫
    衣秀舞、與男客為猥褻、性交等行為，亦難以想像被告乙○○、丁○○、甲○○會甘冒遭被告丙○○解雇，甚或致丙○○遭刑事追訴處罰之風險，而對丙○○隱瞞上情。綜合上開
    各節以觀，被告丙○○、壬○○對於店內小姐在包廂內與男
    客從事脫衣秀舞、與男客為猥褻、性交等行為均有所知悉。
    故其等辯稱對於店內小姐有無從事脫衣陪酒或與男客為性交
    易一事不知情云云，均無可採信。
 5、綜上，被告丙○○、壬○○、乙○○、甲○○、丁○○5 人
    對於服務小姐在店內包廂從事上開脫衣秀舞、供男客撫摸胸
    部、下體之猥褻行為，以及與男客從事口交、以性器接合等
    性交行為均有所知悉，並且容許上開情事發生，應堪認定。
(六)又經營風化場所，自須投入相當資金、成本，且其提供店內
    場所，供服務小姐與男客為性交易，倘若店家未能因服務小
    姐與男客為性交易而獲取利益，豈非任由服務小姐無償佔用
    其應工作之時間及場所，對於意在牟利之業者自不可能有此
    作為。就本件而言，縱使證人辛○○表示性交易所得均由小
    姐獨得，然因男客前往店內消費，無論有無服務小姐坐檯、
    有無點菜餚、酒類，店家皆一律向男客收取300 元之人頭費
    用，故男客若因店內有提供性交易服務而常光顧，店家即可
    多賺取人頭費用，此即店家因提供性交易服務而獲取利益之
    來源，此見證人葉光進於警詢時陳稱：伊是該店常客，知道
    該店有性交易，因伊不喝酒，故消費摸摸茶區，消費內容為
    小姐陪侍聊天、互相撫摸身體及性交行為等語即明（見警卷
    第45頁）。故被告等人主觀上確有營利意圖，亦堪認定。
(七)綜上所述，參互印證，被告丙○○、壬○○、乙○○、甲○○、丁○○所為上開所辯，均係推諉卸責之詞，洵無足採。
    其等於上揭時、地共同意圖使女子與男客為性交、猥褻之行
    為而媒介、容留以營利之犯行，應堪認定，自應依法論罪科
    刑。
三、論罪科刑：
(一)按刑法第231 第1 項規定，其處罰之對象為引誘、容留或媒
    介之人，犯罪構成要件乃以行為人主觀上有營利及使男女與
    他人為性交或猥褻行為之犯意，客觀上有引誘、容留或媒介
    之行為為已足，屬於形式犯。故行為人只要以營利為目的，
    有使男女與他人為性交或猥褻行為之意圖，而著手引誘、容
    留或媒介行為，即構成犯罪；至該男女與他人是否有為性交
    或猥褻之行為，則非所問，亦不以行為人取得財物或利益，
    始足當之。次按共同正犯，係共同實施犯罪行為之人，在共
    同意思範圍內，各自分擔犯罪行為之一部，相互利用他人之
    行為，以達其犯罪之目的，其成立不以全體均參與實施犯罪
    構成要件之行為為要件；參與犯罪構成要件之行為者，固為
    共同正犯；以自己共同犯罪之意思，參與犯罪構成要件以外
    之行為，或以自己共同犯罪之意思，事前同謀，而由其中一
    部分人實行犯罪之行為者，亦均應認為共同正犯，使之對於
    全部行為所發生之結果，負其責任，此有最高法院92年度台
    上字第2824號判決意旨可資參照。
(二)本件查獲時，縱男客戊○○、己○○、庚○○及葉光進等人
    尚未將上開消費金額給付被告丙○○等人，依上開說明，亦
    不影響刑法第231 第1 項罪名之成立。是核被告丙○○、壬○○、乙○○、甲○○、丁○○所為，均係犯刑法第231 條
    第1 項之意圖使女子與他人為性交、猥褻之行為，而容留以
    營利罪。又上開被告5 人媒介於前，復加以容留在後，其媒
    介之低度行為應為容留之高度行為所吸收，均不另論罪。又
    被告丙○○出資經營上開欣欣小吃部，並雇用被告壬○○擔
    任櫃檯會計、經手營業款項，被告乙○○負責記載小姐坐檯
    管制表，並替客人點菜、拿酒、茶水及毛巾等物品至包廂，
    被告甲○○負責接待客人、安排小姐並清理包廂，被告丁○○則負責接待客人以及炒菜、送菜餚至包廂，藉此媒介、容
    留女子與男客為性交、猥褻行為而營利，被告5 人顯係在合
    同意思範圍內，相互利用他人之行為，以達其犯罪之目的，
    雖各人祇分擔犯罪行為之一部，且被告丙○○於遭員警查獲
    時未在現場，被告5 人仍應對於全部所發生之結果共同負責
    ，而論以共同正犯。又刑事法若干犯罪行為態樣，本質上原
    具有反覆、延續實行之特徵，立法時既予特別歸類，定為犯
    罪構成要件之行為要素，則行為人基於概括之犯意，在密切
    接近之一定時、地持續實行之複次行為，倘依社會通念，於
    客觀上認為符合一個反覆、延續性之行為觀念者，於刑法評
    價上，即應僅成立一罪。學理上所稱「集合犯」之職業性、
    營業性或收集性等具有重複特質之犯罪均屬之，例如經營、
    從事業務、收集、販賣、製造、散布等行為概念者是，此有
    最高法院95年台上字第1079號判決、95年台上字第3937號判
    決可資參照。至刑法第231 條第1 項之犯罪，以意圖營利為
    其構成要件要素，而營利者營業牟利，本質上即具有反覆性
    ，是本件被告5 人在密切接近之時間及空間內反覆從事媒介
    、容留女子與他人為性交、猥褻之行為，具有不斷反覆實施
    之特性，係屬集合犯行為，自仍應論以一罪。又被告5 人所
    犯上開罪名性質上屬集合犯，乃集合多數犯罪行為而成立之
    獨立犯罪型態，其反覆圖利容留性交、猥褻之行為間，不生
    想像競合犯之問題，有其中一者，即足成立，倘兩者兼而有
    之，後者應為前者之高度行為所吸收，應僅論以圖利容留性
    交罪。
(三)爰審酌被告丙○○、壬○○、乙○○、甲○○、丁○○不思
    依循正軌賺取財物，無視法令之禁止，竟以媒介、容留他人
    從事猥褻及性交行為之方式，從中牟取不法利益，敗壞社會
    風氣，其等所為自應受有相當程度之刑事非難，復審酌被告
    5 人犯罪之動機、目的、手段、智識程度、生活狀況、於本
    案中各人分工及獲利情形，另考量被告甲○○前已因妨害風
    化案件，經檢察官予以緩起訴處分，有臺灣高等法院被告前
    案紀錄表1 份可佐，仍不知悔改而再為本件犯行等一切情狀
    ，分別量處如主文所示之刑，並均諭知易科罰金之折算標準
    ，以資懲儆。
(四)本件扣案之臨檢燈遙控器5 個、營業日報表3 張、小姐坐檯
    管製表1 張，為供被告丙○○、壬○○、乙○○、甲○○、
    丁○○共同犯上開罪行所用之物，且為被告丙○○所有，業
    具被告等人供承在卷，依刑法第38條第1 項第2 款及共犯連
    帶沒收之法理，予以宣告沒收。至於扣案之現金9,900 元，
    依男客戊○○等人證述係尚未給付消費價額即為警查獲，故
    無證據證明上開9,900 元係被告等人犯罪所得之物，而營業
    稅繳款書1 張、支票存款送款簿1 本，則與本件犯行無關，
    故均不予宣告沒收。
參、被告癸○○無罪部分：
一、公訴意旨另以：被告癸○○受雇於被告丙○○，在上開欣欣
    小吃部負責倒垃圾、把風之工作，而與被告丙○○、壬○○
    、乙○○、李戌連、丁○○等人就前揭圖利容留性交、媒介
    之犯行，有犯意聯絡及行為分擔，因認被告癸○○與丙○○
    、壬○○、乙○○、李戌連、丁○○等人共同涉犯刑法第23
    1 條第1 項之圖利容留性交、猥褻罪等語。
二、按犯罪事實應依證據認定之，無證據不得認定犯罪事實；又
    被告或共犯之自白，不得作為有罪判決之唯一證據，仍應調
    查其他必要之證據，以察其是否與事實相符；不能證明被告
    犯罪者，應諭知無罪之判決，刑事訴訟法第154 條第2 項、
    第156 條第2 項、第301 條第1 項分別定有明文。又事實之
    認定，應憑證據，如未能發現相當證據，或證據不足以證明
    ，自不能以推測或擬制之方法，以為裁判基礎；而認定犯罪
    事實所憑之證據，雖不以直接證據為限，間接證據亦包括在
    內，然而無論直接證據或間接證據，其為訴訟上之證明，須
    於通常一般之人均不致有所懷疑，而得確信其為真實之程度
    者，始得據為有罪之認定，倘其證明尚未達到此一程度，而
    有合理之懷疑存在，而無從使事實審法院得有罪之確信時，
    即應由法院諭知被告無罪之判決，此有最高法院40年台上字
    第86號、76年台上字第4986號判例意旨可資參照。
三、公訴意旨認被告癸○○涉犯前開犯行，係以被告癸○○、丙○○之供述、證人辛○○於警詢及偵查中之證述，以及證人
    即現場查獲之員警劉進霖之證詞，為其主要論據。訊據被告
    癸○○固坦承有在欣欣小吃部擔任倒垃圾之工作，然堅詞否
    認有何共同圖利容留性交、猥褻之行為，辯稱：伊只是負責
    倒垃圾，倒完垃圾就走了，並無擔任把風之工作，伊對於店
    內小姐從事脫衣陪酒、與男客為性交易一事並不知情等語，
    其辯護人亦以被告癸○○是負責倒垃圾，故會於店外觀望、
    等待垃圾車抵達，並非在把風，另證人劉進霖僅以癸○○有
    在店外觀望、招呼客人之行為，並認為癸○○發覺有員警埋
    伏，研判其會通風報信，故直接執行搜索等情，因而認定其
    有把風行為，此僅為劉進霖之臆測等語為其辯護。
四、經查：
(一)被告癸○○於店內係負責倒垃圾，除據其供述明確外，核與
    被告丙○○、壬○○、乙○○、李戌連、丁○○之供述相符
    ，此部分事實應可認定。雖證人辛○○於警詢及97年12月25
    日檢察官訊問時證稱癸○○是櫃台，負責注意有無警察來臨
    檢；嗣於98年1 月22日檢察官訊問時證稱癸○○是負責廚房
    ；而於本院審理時又證述被告丁○○負責廚房工作，其先後
    證詞差異甚大，是辛○○此部分證詞難以採信。而證人劉進
    霖雖證稱：我們原先規劃由我帶兩名警員先行進入，但後來
    被櫃臺癸○○發現，因為他提著垃圾袋經過我們整隊的地方
    ，那裡有10名以上警力，所以決定先由2 名警員控制癸○○
    ，當天查獲前就有錄影，發現癸○○都在外面觀望，除觀望
    外，若有客人來就會上前招呼，所以我們在整隊時，他從旁
    經過，依經驗判斷，他會通風報信，所以警力就直接進去等
    語（見偵查卷第90頁），依劉進霖上開證述，癸○○係提垃
    圾袋經過時發現員警，可證癸○○確實在店內擔任倒垃圾之
    工作，則其在店外觀望，是否如癸○○所述係在等待垃圾車
    抵達，即非無可能，又癸○○雖係負責倒垃圾，然其既為店
    內員工，見有客人上門而前往招呼，亦合於情理，至於癸○○是否會如證人劉進霖研判予以通風報信，尚無從確信，故
    劉進霖之證述，尚不足作為對癸○○不利認定之依據。
(二)又被告癸○○之工作係倒垃圾，被告甲○○則係負責清理包
    廂內之酒瓶、酒杯、垃圾及骯髒東西之事實，已見上述。關
    於癸○○之工作情況、與甲○○二人如何分工乙節，業據被
    告癸○○、甲○○、丙○○、壬○○、丁○○等人供稱：二
    人分工方式係先由甲○○將店內包廂內之酒瓶、酒杯、垃圾
    及髒東西收拾、整理好，再由癸○○以推車將垃圾拿到店外
    ，若有需要，癸○○會幫忙整理瓶、罐類，但不幫忙整理桌
    面部分，因為大包垃圾女生拿不動，故由癸○○負責處理，
    另癸○○約在晚間8 、9 時許來店內倒垃圾，時薪300 元等
    語在卷，其中關於癸○○上班時間部分，與證人劉進霖證述
    當時係因癸○○提著垃圾袋經過員警整隊地點，故決定直接
    進入店內搜索等語，而當時警方執行搜索之時間係晚間9 時
    30分許，有上開搜索扣押筆錄可佐，與上開被告供述情節相
    符。其次，癸○○之工作範圍既僅限於將甲○○自包廂內清
    理好之垃圾運至店外，頂多幫忙清理瓶、罐類，而不及於包
    廂內之桌面、垃圾桶，故癸○○應不至於接觸到服務小姐與
    男客為猥褻、性交行為後所留下之使用過之衛生紙、保險套
    等物品，且清理包廂應係在男客離去之後始會為之，理論上
    癸○○並無機會親自見聞服務小姐與男客在包廂內之情況，
    在無其他積極證據之情形下，更不得以一般推論方式認為其
    知悉此類小吃部之營業模式。因此，癸○○辯稱其僅負責倒
    垃圾，對於店內小姐在包廂內從事脫衣陪酒、與男客為性交
    易一事不知情，尚非全然無據。從而，本件尚無從以被告癸○○受雇於被告丙○○即據以推論被告癸○○知悉店內小姐
    在包廂內有從事脫衣陪酒、與男客為性交易，而確與被告丙○○、壬○○、乙○○、李戌連、丁○○有犯意聯絡及行為
    分擔。
五、綜上所述，本件檢察官所舉對被告癸○○不利之證據，尚未
    達到通常一般之人均不致有所懷疑，而得確信其為真實之程
    度，本院尚無從形成被告癸○○有罪之確信，本院復查無其
    他積極證據足認被告癸○○有何共同圖利容留性交、猥褻之
    犯行，揆諸首揭說明，自應諭知被告癸○○無罪之判決。
據上論斷，應依刑事訴訟法第299 條第1 項前段、第301 條第1
項，刑法第28條、第231 條第1 項、第41條第1 項前段、第38條
第1 項第2 款，刑法施行法第1 條之1 第1 項、第2 項後段，判
決如主文。
本案經檢察官王清海到庭執行職務。
中    華    民    國    99    年    3     月    3     日
                  刑事第十八庭  審判長法  官  李東柏
                                      法  官  周佳佩
                                      法  官  陳芸珮
以上正本證明與原本無異。
如不服本判決應於收受送達後10日內向本院提出上訴書狀，並應
敘述具體理由；如未敘述上訴理由者，應於上訴期間屆滿後20日
內向本院補提理由書（均須按他造當事人之人數附繕本）「切勿
逕送上級法院」。
中    華    民    國    99    年    3     月    3     日
                                      書記官  蔡淑貞
附錄本案論罪科刑法條全文：
中華民國刑法第231條第1項
意圖使男女與他人為性交或猥褻之行為，而引誘、容留或媒介以
營利者，處5 年以下有期徒刑，得併科10萬元以下罰金。以詐術
犯之者，亦同。

司法院資訊處製作；財團法人民間司法改革基金會備份。
